【裁判字號】    97,訴,1199
【裁判日期】    970430
【裁判案由】    毒品危害防制條例
【裁判全文】
臺灣板橋地方法院刑事判決              97年度訴字第1199號
公  訴  人  臺灣板橋地方法院檢察署檢察官
被      告  甲○○
上列被告因違反毒品危害防制條例案件，經檢察官提起公訴（97
年度毒偵字第2308號），本院受理後被告為有罪之陳述，經合議
庭裁定由受命法官獨任進行簡式審判程序，判決如下：
    主  文
甲○○施用第一級毒品，累犯，處有期徒刑拾月；又施用第二級
毒品，累犯，處有期徒刑陸月。應執行有期徒刑壹年貳月。
    事  實
一、甲○○前於民國88年間因施用毒品案件，經臺灣臺北地方法
    院以88年度毒聲字第1015號裁定送觀察、勒戒後，認有繼續
    施用毒品之傾向，經同院以88年度毒聲字第1243號裁定令入
    戒治處所施以強制戒治，於88年12月1 日停止戒治付保護管
    束，迄89年5 月21日期滿，經臺灣臺北地方法院檢察署檢察
    官於89年7 月14日以89年度戒毒偵字第208 號為不起訴處分
    確定；又於91年間因施用毒品案件，經本院以91年度毒聲字
    第755 號裁定令入戒治處所施以強制戒治，並經臺灣板橋地
    方法院檢察署檢察官提起公訴，其中強制戒治部分於91年12
    月30日停止戒治所餘期間付保護管束，迄92年3 月4 日期滿
    ，起訴部分則經本院於91年7 月31日以91年度訴字第1163號
    判處有期徒刑八月，於91年8 月29日確定；又於同年間因施
    用毒品案件，經本院於91年12月17日以91年度易字第3345號
    判處有期徒刑六月，於92年1 月27日確定，上開兩案罪刑，
    再經本院以92年度聲字第348 號裁定應執行有期徒刑一年確
    定，於93年7 月17日縮刑期滿執行完畢（構成累犯）。甲○
    ○又於96年間因施用毒品案件，經本院於96年4 月30日以96
    年度訴字第613 號就施用第一、二級毒品部分分別判處有期
    徒刑十月、六月，應執行有期徒刑一年二月，於96年6 月4
    日確定，再經本院以96年度聲減字第3646號裁定各減為有期
    徒刑五月、三月，應執行有期徒刑七月確定；又於同年間因
    施用毒品案件，經本院於96年12月21日以96年度訴字第2210
    號就施用第一、二級毒品部分分別判處有期徒刑一年、八月
    ，各減為有期徒刑六月、四月，應執行有期徒刑九月，於97
    年1 月22日確定（嗣上揭兩案罪刑經合併執行，於97年1 月
    18日入監，現尚執行中）。猶不知悔改，復分別基於施用第
    一級毒品海洛因、第二級毒品甲基安非他命之犯意，於97年
    1 月17日上午10時許，在其位於臺北市萬華區○○○路○ 段
    243 號2 樓住處，以摻入香菸內點火吸用方式，施用第一級
    毒品海洛因一次；復於上揭時、地，另將甲基安非他命置入
    玻璃球吸食器燒烤產生煙霧吸食之方式施用第二級毒品甲基
    安非他命一次。嗣於97年1 月18日上午7 時21分許，經臺北
    縣政府警察局中和分局通知其到場採集尿液後，經送臺灣檢
    驗科技股份有限公司檢驗結果，呈鴉片類及安非他命類藥物
    陽性反應，而悉上情。
二、案經臺北縣政府警察局中和分局報請臺灣板橋地方法院檢察
    署檢察官偵查起訴，經本院合議庭裁定以簡式審判程序審理
    。
    理  由
一、訊據被告甲○○於本院審理時對其於上揭時、地，施用第一
    級毒品海洛因及施用第二級毒品甲基安非他命各一次之犯行
    ，業已坦承不諱，又被告經警詢問後所採集之尿液經送檢驗
    結果，分呈施用第一級毒品海洛因之鴉片類藥物陽性反應、
    第二級毒品甲基安非他命陽性反應，有臺灣檢驗科技股份有
    限公司於97年1 月30日出具之濫用藥物檢驗報告一件附卷可
    稽。再者，被告前於88年間因施用毒品案件，經臺灣臺北地
    方法院以88年度毒聲字第1015號裁定送觀察、勒戒後，認有
    繼續施用毒品之傾向，經同院以88年度毒聲字第1243號裁定
    令入戒治處所施以強制戒治，於88年12月1 日停止戒治付保
    護管束，迄89年5 月21日期滿，經臺灣臺北地方法院檢察署
    檢察官於89年7 月14日以89年度戒毒偵字第208 號為不起訴
    處分確定；又於91年間因施用毒品案件，經本院以91年度毒
    聲字第755 號裁定令入戒治處所施以強制戒治，於91年12月
    30日停止戒治所餘期間付保護管束，迄92年3 月4 日期滿，
    有臺灣高等法院被告前案紀錄表附卷可按，是被告乃經觀察
    、勒戒及強制戒治執行完畢釋放後，五年內再犯施用毒品之
    犯行，至為灼然。綜上，足認被告自白與事實相符，罪證明
    確，犯行洵堪認定。
二、查海洛因及甲基安非他命分別係毒品危害防制條例第2 條第
    2 項第1 款、第2 款所列之第一級、第二級毒品。核被告所
    為，係犯毒品危害防制條例第10條第1 項之施用第一級毒品
    罪及同條例第10條第2 項之施用第二級毒品罪。被告於施用
    毒品海洛因、甲基安非他命而持有各該毒品之低度行為，應
    分別為施用之高度行為所吸收，均不另論罪。其所犯上開施
    用第一級毒品、第二級毒品兩罪間，犯意各別，行為互殊，
    應予分論併罰。查被告前於91年間因施用毒品案件，經本院
    於91年7 月31日以91年度訴字第1163號判處有期徒刑八月，
    於91年8 月29日確定；又於同年間因施用毒品案件，經本院
    於91年12月17日以91年度易字第3345號判處有期徒刑六月，
    於92年1 月27日確定，上開兩案罪刑，再經本院以92年度聲
    字第348 號裁定應執行有期徒刑一年確定，於93年7 月17日
    縮刑期滿執行完畢，有臺灣高等法院被告前案紀錄表在卷可
    按，其於有期徒刑執行完畢後五年以內故意再犯本案之罪，
    係屬累犯，應依刑法第47條第1 項之規定加重其刑。爰審酌
    被告年值青壯，不思尋求正當之身心發展，前曾有毒品前科
    ，不知警惕，竟又施用足以導致精神障礙、性格異常，甚至
    造成生命危險之毒品，戕害一己之身心健康，對社會治安可
    能之危害程度非微，惟其於犯罪後尚能坦承犯行等一切情狀
    ，分別量處如主文所示之刑，並依刑法第51條第5 款規定定
    其應執行之刑，以示懲儆。
據上論斷，應依刑事訴訟法第273 條之1 第1 項、第299 條第1
項前段，毒品危害防制條例第10條第1 項、第2 項，刑法第11條
前段、第47條第1 項、第51條第5 款，判決如主文。
本案經檢察官劉仕國到庭執行職務
中    華    民    國    97    年    4     月    30    日
                  刑事第一庭    法  官  張江澤
以上正本證明與原本無異。
如不服本判決，應於判決送達後10日內，向本院提出上訴狀。
                                書記官  林怡秀
中    華    民    國    97    年    4     月    30    日
附錄本案論罪科刑法條全文：
毒品危害防制條例第10條
施用第一級毒品者，處六月以上五年以下有期徒刑。
施用第二級毒品者，處三年以下有期徒刑。


司法院資訊處製作；財團法人民間司法改革基金會備份。
